臺灣臺北地方法院小額民事判決
111年度北小字第272號
原      告  台灣大哥大股份有限公司

法定代理人  蔡明忠
訴訟代理人  吳俊緯律師
被      告  華美大飯店股份有限公司

法定代理人  陳錦珠
訴訟代理人  周明定
上列當事人間請求返還保證金事件，本院於民國111年9月21日言
詞辯論終結，判決如下：
　　主　　文
被告應給付原告新臺幣100,000元，及自民國110年11月6日起至
清償日止，按週年利率百分之10計算之利息。
訴訟費用新臺幣1,000元由被告負擔。
本判決第一項得假執行。被告如以新臺幣100,000元為原告預供
擔保後，得免為假執行。　　
　　理由要領
一、原告主張伊前向被告租用臺北市○○區○○○路0段0號8樓樓頂做
    為架設行動通信基地台與相關設備使用，約定租賃期間自99
    年12月1日起至101年6月30日止，月租新臺幣（下同）52,50
    0元，押租金100,000元。兩造租約已經屆期，且原告已付清
    所有費用，被告自應全數返還押租金。詎被告不願返還等情
    ，業據原告提出租賃契約書（下稱系爭租約）、存證信函與
    回執、本院執行命令、永信法律事務所函、租金付款明細表
    等件影本為證（支付命令卷第21-25頁、本院卷第61-87頁）
    。被告則以系爭押租金係96年12月1日起至99年11月30日止
    舊約簽約時給付之押租金，並於99年12月1日續約時沿用，
    但原告於99年10、11月未付租金，被告以本件押租金抵付原
    告欠繳租金。若認不能抵上開租金，因原告於租期屆滿未搬
    遷，至101年12月間方遷移，應給付被告相當於租金之不當
    得利，以此為抵銷，故已無押租金可返還原告等語，資為抗
    辯。
二、得心證之理由：
(一)按押租金在擔保承租人租金之給付及租賃債務之履行，在租
    賃關係消滅前，出租人雖不負返還之責，但租賃關係已消滅
    ，且承租人無租賃債務不履行之情事時，其請求出租人返還
    押租金，自為法之所許（最高法院83年台上字第2108號判決
    意旨參照）。
(二)查兩造於系爭租約第5條約定：除租金外，乙方（即原告）
    應另行交付甲方（即被告）100,000元整作為押租保證金。
    該保證金，甲方應於租賃期間屆至、租賃關係終止、移轉、
    消滅、解除或失效，乙方付清其應給付之全部費用後7日內
    無息返還，逾期應按年利率百分之10給付乙方遲延利息等語
    （支付命令卷第21頁），且此押租保證金係沿用舊約之押租
    保證金而來，為兩造所不爭。本件原告主張其未積欠系爭租
    約之租金，且系爭租約已屆期，原告已依約交還系爭房屋，
    並無積欠租金或其他費用等情，業據其提出租金付款明細表
    （卷第83-87頁），則原告請求被告於租賃關係消滅後返還
    押租保證金100,000元，為有理由，應予准許。
(三)至被告抗辯原告積欠舊租約之99年10月、11月租金，而以該
    押租保證金扣抵云云，惟查系爭租約前之舊約係自96年12月
    1日起至99年11月30日之租約（卷第185-187頁），其中99年
    11月租金債權因本院99年度司執字第93312號執行命令扣押
    並移轉予第三人周秀琴、林周玉秀，而經原告支付予周秀琴
    、林周玉秀，有本院執行命令、永信法律事務所函（卷第61
    -81頁）可證，並經調取該執行卷查明無訛。而99年10月之
    租金，原告主張其已支付，亦有被告提出之該月租金統一發
    票可佐（卷第51頁），且若原告積欠舊租約之租金者，被告
    於簽立系爭租約時，當以該租約保證金扣抵舊租約之租金，
    自無再沿用為系爭租約保證金之可能，是被告上開所辯，不
    足採信。被告又辯稱原告於租約屆期後，未即刻搬遷，係至
    101年12月間才遷移，則自101年7月起至同年12月間，原告
    受有相當於租金之不當得利，致被告受有損害，被告得以系
    爭押租保證金扣抵云云，惟查系爭租賃物為臺北市○○區○○○
    路0段0號8樓樓頂（屋頂平台），出租供原告作為基地台使
    用，此屋頂平台非被告單獨所有，而係該棟大樓全體區分所
    有權人所共有，且被告並無就該屋頂平台取得約定專用權，
    而係無權占用，經共有人即訴外人周秀琴、林周玉秀訴請被
    告應返還屋頂平台，且支付相當於租金之不當得利，有系爭
    大樓之建物登記謄本、臺灣高等法院100年度上字第549號判
    決可稽（卷第119-163頁），則於租期屆滿後，縱原告遲延
    遷移基地台，被告因屬無權占有該屋頂平台，亦無因此受有
    損害，是被告抗辯其得請求原告給付相當於租金之不當得利
    並以之為抵銷乙節，亦屬無據，自非可採。
三、末按給付有確定期限者，債務人自期限屆滿時起，負遲延責
    任。給付無確定期限者，債務人於債權人得請求給付時，經
    其催告而未為給付，自受催告時起，負遲延責任，其經債權
    人起訴而送達訴狀，或依督促程序送達支付命令，或為其他
    相類之行為者，與催告有同一效力；民法第229條第1、2項
    定有明文，並依系爭租約第5條約定，則原告請求被告返還
    押租保證金100,000元，及自支付命令送達翌日即110年11月
    6日起（支付命令卷第47頁）至清償日止，按年息10%計算之
    利息，於法並無不合，應予准許。並依職權宣告原告勝訴部
    分得假執行，及被告得供擔保免為假執行。
四、訴訟費用負擔之依據：民事訴訟法第78條。本件訴訟費用額
    ，依後附計算書確定如主文所示金額。
中　　華　　民　　國　　111 　年　　10　　月　　5 　　日
　　　　　　　　　臺灣臺北地方法院臺北簡易庭
　　　　　　　　　　　　　　　法　官　蔡玉雪
以上正本證明與原本無異。
如不服本判決，須以違背法令為理由，於判決送達後20日內向本
庭提出上訴狀（應按他造當事人之人數附繕本）；如委任律師提
起上訴者，應一併繳納上訴審裁判費。
中　　華　　民　　國　　111 　年　　10　　月　　5 　　日
　　　　　　　　　　　　　　　書記官　陳黎諭
計   算   書：
項　　　　目　　　　　　金額（新臺幣）　　備　　註
第一審裁判費　　　　　　1,000元
合　　　　計　　　　　　1,000元
附錄：
一、民事訴訟法第436條之24第2項：
　　對於小額程序之第一審裁判上訴或抗告，非以其違背法令為
    理由，不得為之。
二、民事訴訟法第436條之25：
　　上訴狀內應記載上訴理由，表明下列各款事項：
    ㈠原判決所違背之法令及其具體內容。
    ㈡依訴訟資料可認為原判決有違背法令之具體事實。